---
title: "Report Hasil Aplikasi ADAMI"
author: "daffa"
date: "`r format(Sys.time(), '%d %B, %Y')`"
output: html_document
---

### Berikut adalah beberapa hasil report yang dapat ditampilkan oleh aplikasi ADAMI.
Jika terdapat informasi yang kurang atau tidak rapi, hal tersebut terjadi karena keterbatasan sistem


```{css echo = FALSE, comment = NA}
h1 {color: red;}
```

# Nama Anda \textcolor{red}{red}

```{r echo = FALSE, comment = NA}
paste(input$txtInput)
```

# Struktur Data Anda

```{r echo = FALSE, comment = NA}
str(input$take_file)
```

# Data Splitting (Percentage)

```{r echo = FALSE, comment = NA}
splitSlider()
helpText("Dalam Persen")

```

# Summary Overall

```{r echo = FALSE, comment = NA}
summary_dataset <- myData()
       summary(summary_dataset)
       skim(summary_dataset)
```

# Profile Dataset

```{r echo = FALSE, comment = NA}
profil_dataset <- myData()
       glimpse(profil_dataset)

```


# Model 

```{r echo = FALSE, comment = NA}
NB_Model()

```

# Model Summary

```{r echo = FALSE, comment = NA}
summary(NB_Model())

```

# Cross Tabulasi

```{r echo = FALSE, comment = NA}
CrossTable(price_predict(), act())

```


# Overall Statistics

```{r echo = FALSE, comment = NA}
cm()

```


# Class Statistics

```{r echo = FALSE, comment = NA}
cm2()

```

# Table Statistics

```{r echo = FALSE, comment = NA}
cm3()

```


<!-- # Summary Attribute Data Anda -->

<!-- ```{r echo = FALSE, comment = NA} -->
<!-- summary(myData()) -->
<!-- ``` -->


<!-- #Comparison -->
<!-- ```{r echo = FALSE, comment = NA} -->
<!-- compare() -->
<!-- ``` -->






