---
title: "Report Hasil Aplikasi ADAMI"
author: "daffa"
date: "`r format(Sys.time(), '%d %B, %Y')`"
output: html_document
---

Berikut adalah beberapa hasil report yang dapat ditampilkan oleh aplikasi ADAMI.
Jika terdapat informasi yang kurang atau tidak rapi, hal tersebut terjadi karena keterbatasan sistem


#Data Anda
```{r echo = FALSE, comment = NA}
# print(myData())
```

#Summary Attribute Data Anda
```{r echo = FALSE, comment = NA}
summary(myData())
```

#Summary Overall
```{r echo = FALSE, comment = NA}
summary_dataset <- myData()
       summary(summary_dataset)
       skim(summary_dataset)
```

#Comparison
```{r echo = FALSE, comment = NA}
compare()
```

#Model
```{r echo = FALSE, comment = NA}
NB_Model()

```

#Model Summary
```{r echo = FALSE, comment = NA}
summary(NB_Model())

```

#Overall Statistics
```{r echo = FALSE, comment = NA}
cm()

```

#Class Statistics
```{r echo = FALSE, comment = NA}
cm2()

```

#Table Statistics
```{r echo = FALSE, comment = NA}
cm3()

```

#Data Splitting (Percentage)
```{r echo = FALSE, comment = NA}
splitSlider()
helpText("Dalam Persen")

```

#Cross Tabulasi
```{r echo = FALSE, comment = NA}
CrossTable(price_predict(), act())

```

#Profile Dataset
```{r echo = FALSE, comment = NA}
profil_dataset <- myData()
       glimpse(profil_dataset)

```

